臺灣板橋地方法院刑事判決　　　　　　　94年度易字第1452號
公　訴　人　臺灣板橋地方法院檢察署檢察官
被　　　告　乙○○
　　　　　　　　　　　樓
　　　　　　　　　　（另案在臺灣臺北監獄臺北分監執行中）
上列被告因竊盜等案件，經檢察官提起公訴（九十四年度偵字第
九九四０號），被告於準備程序認罪，本院以簡式審判程序判決
如下：
    主  文
乙○○意圖為自己不法之所有，以詐術使人將本人之物交付，未
遂，累犯，處有期徒刑柒月。
    事  實
一、乙○○前於民國七十七年間因犯竊盜案件，經本院七十七年
    度少訴字第五十號判決，判處有期徒刑四月確定，於七十七
    年九月二十四日執行完畢；另於七十八間，因犯竊盜案件，
    經本院於七十九年二月十二日以七十九年度易字第九十一號
    判決，判處有期徒刑三月確定，於七十九年九月七日執行完
    畢；又因竊盜及違反麻醉藥品管理條例案件，經台灣桃園地
    方法院於八十三年一月二十八日以八十二年度訴字第一五六
    六號判決，分別判處有期徒刑八月、六月，應執行有期徒刑
    一年確定，於八十三年十一月二十三日執行完畢；又因違反
    麻醉藥品管理條例案件，經本院於八十四年八月八日以八十
    四年度易字第四０三０號判決，判處有期徒刑七月確定，於
    八十五年二月七日縮刑期滿執行完畢；再於九十年間，因犯
    竊盜案件，經台灣桃園地方法院於九十一年四月九日以九十
    年度易字第二四八九號判決，判處拘役四十五日，如易科罰
    金，以三百元折算一日確定，於九十二年一月十六日易科罰
    金執行完畢（以上於本件不構成累犯）；於九十年間，因犯
    傷害罪，經台灣台北地方法院於九十二年六月六日以九十二
    年度訴字第六十八號判決，判處有期徒刑三月，如易科罰金
    ，以三百元折算一日，上訴後，經台灣高等法院於九十二年
    八月二十二日以九十二年度上訴字第二三二八號判決駁回確
    定，於九十二年十月三十一日易科罰金執行完畢（於本件構
    成累犯）；於九十一年間，因犯侵占案件，經本院於九十一
    年十二月十三日以九十一年度重簡字第一四一五號判決，科
    處罰金三千五百元，如易服勞役，以三百元折算一日確定，
    於九十二年一月二十九日繳交罰金執行完畢（於本件不構成
    累犯）；又因犯竊盜案件，經本院於九十四年二月二十一日
    以九十四年度簡字第六八九號判決，判處有期徒刑六月，如
    易科罰金，以三百元折算一日確定（現入監服刑中，於本件
    不構成累犯）。
二、乙○○猶不知悔悟，於九十四年六月五日上午九時計，行經
    臺北縣林口鄉○○村○○道路時，見甲○○將板模支撐鐵管
　　五千支，放置在臺北縣林口鄉○○村○○道路旁之倉庫內，
  　大門並未上鎖，竟基於意圖為自己不法所有之犯意，電聯不
　　知情之廖德宏（另經檢察官為不起訴處分），並向廖德宏佯
　　稱上開板模支撐鐵管為其所有，欲予出售，詢問廖德宏有無
  　購買意願，廖德宏不疑有他，並約定於翌日前往上址察看貨
　　物現況。迨至同年六月六日上午十一時許，廖德宏與不知情
  　之友人張正璧（起訴書誤載為張正壁）一同前往察看後，以
    每支新台幣（下同）一百八十元之代價向乙○○購買上開板
    模支撐鐵管。並由廖德宏僱請不知情之司機阮啟欽、洪國書
　　、郝發財及楊振宏駕駛車號ＡＮ－八六六號及車號ＮＧ－五
 　 一０號大型吊車前往上址，搬運上開板模支撐鐵管約一千六
    百支至臺北縣新店市○○路上之「綠中海」（起訴書誤載為
    「地中海」）工地內得手。嗣於同日十七時許司機阮啟欽等
    四人，再次駕車返回上址準備搬運剩餘之板模支撐鐵管時，
　　為巡邏員警當場查獲，並循線在臺北縣林口鄉○○○路高速
  　公路交流道前，查獲與張正壁一同等待上開二台吊車折返後
    結算總價之乙○○，並在臺北縣新店市○○路上之「綠中海
    」工地內扣得上開板模支撐鐵管一千六百支，乙○○欲詐騙
    價金之犯行始未得逞。
三、案經甲○○訴請臺灣板橋地方法院檢察署檢察官偵查起訴。
    理  由
一、按除被告所犯為死刑、無期徒刑、最輕本刑為三年以上有期
    徒刑之罪或高等法院管轄第一審案件者外，於第一次審判期
    日前之準備程序進行中，被告先就被訴事實為有罪之陳述時
    ，審判長得告知被告簡式審判程序之旨，並聽取當事人、代
    理人、辯護人及輔佐人之意見後，裁定進行簡式審判程序，
    刑事訴訟法第二百七十三條之一第一項定有明文。經核本件
    被告乙○○所犯係死刑、無期徒刑、最輕本刑為三年以上有
    期徒刑以外之罪，其於準備程序中就被訴事實為有罪之陳述
    ，經法官告知簡式審判程序之旨，並聽取公訴人、被告之意
    見後，本院爰依首揭規定，合議裁定由受命法官獨任進行簡
    式審判程序，合先敘明。
二、上開犯罪事實，業據被告乙○○先後於警詢、檢察官偵查及
    本院審理時均坦承不諱，核與證人廖德宏、阮啟欽、洪國書
    、郝發財、楊振宏、張正璧於警詢及證人廖德宏、甲○○於
    偵查中證述之情節相符，且有台北縣政府警察局新莊分局搜
    索扣押筆錄、扣押物品目錄表及照片十二幀附卷可稽，復有
  　板模支撐鐵管一千六百支扣案足資佐證，足見被告自白與事
    實相符，本件事證明確，應予依法論處。
三、核被告乙○○所為，係犯刑法第三百三十九條第三項、第一
    項之詐欺取財未遂罪及同法第三百二十條第一項之竊盜罪。
    被告利用不知情之廖德宏及司機阮啟欽、洪國書、郝發財、
　　楊振宏等人竊取財物，為間接正犯。又被告所犯上開二罪間
  　，有方法、結果之牽連關係，為牽連犯，應依刑法第五十五
    條之規定，從一較重之詐欺取財罪處斷。被告雖已著手於詐
    欺犯行之實施，然尚未生取得財物之結果，為未遂犯，爰均
　　依刑法第二十六條前段規定減輕其刑。又查，被告於九十年
  　間，因犯傷害罪，經台灣台北地方法院於九十二年六月六日
    以九十二年度訴字第六十八號判決，判處有期徒刑三月，如
    易科罰金，以三百元折算一日，上訴後，經台灣高等法院於
    九十二年八月二十二日以九十二年度上訴字第二三二八號判
    決駁回確定，於九十二年十月三十一日易科罰金執行完畢，
    有臺灣高等法院被告前案紀錄表一份可按，其於五年之內再
    犯有期徒刑以上之罪，為累犯，應依刑法第四十七條之規定
    加重其刑。被告同時有刑之加重及減輕事由，依刑法第七十
    一條第一項規定，先加後減之。爰審酌被告有如事實欄所載
    多項前科紀錄，可見其素行不佳，正值壯年，不思努力上進
    ，仍以非法方法謀取財物，及其智識程度（依警詢筆錄所載
    教育程度為國中畢業），犯本件竊盜之動機、目的、手段、
    所生之危害、被害人之損失，犯罪後尚坦承犯罪之態度等一
    切情狀，量處如主文所示之刑，以示懲儆。
據上論斷，應依刑事訴訟法第二百七十三條之一第一項、第二百
九十九條第一項前段，刑法第三百三十九條第三項、第一項、第
三百二十條第一項、第五十五條、第二十六條、第四十七條，罰
金罰鍰提高標準條例第一條前段，判決如主文。
本案經檢察官曾文鐘到庭執行職務。
中　　華　　民　　國　　94　　年　　11　　月　　30　　日
                  　　刑事第十庭  法　官  侯　志　融
以上正本證明與原本無異
如不服本判決應於送達後十日內向本院提出上訴狀
                                  書記官　張　玉　如
中　　華　　民　　國　　94　　年　　11　　月　　30　　日
附錄本案論罪科刑法條全文：
中華民國刑法第三百三十九條
 (普通詐欺罪)
意圖為自己或第三人不法之所有，以詐術使人將本人或第三人之
物交付者，處五年以下有期徒刑、拘役或科或併科一千元以下罰
金。
以前項方法得財產上不法之利益或使第三人得之者，亦同。
前二項之未遂犯罰之。
中華民國刑法第三百二十條
(普通竊盜罪、竊佔罪)
意圖為自己或第三人不法之所有，而竊取他人之動產者，為竊盜
罪，處五年以下有期徒刑、拘役或五百元以下罰金。
意圖為自己或第三人不法之利益，而竊佔他人之不動產者，依前
項之規定處斷。
前二項之未遂犯罰之。
